---
title: "Report Modifiche e Diff"
date: last-modified
format: 
  docx: default
toc: true
params:
  tag_start: "v1.0"
  tag_end: "HEAD"
editor: source
---


Quando hai finito il lavoro, hai chiuso i tuoi issue e vuoi generare il report (es. stai passando dalla `v1` alla `v2`):

1.  Apri la console di Positron/RStudio (o R).
2.  Lancia questo comando:

```r
quarto::quarto_render(
  input = "changelog.qmd",
  output_file = "Report_Modifiche_v1_v2.docx",
  execute_params = list(
    tag_start = "v1",  # Il tag (o hash commit) di partenza
    tag_end = "v2"     # Il tag (o hash commit) attuale
  )
)

```


```{r setup, include=FALSE}
knitr::opts_chunk$set(echo = FALSE, message = FALSE, warning = FALSE)
library(dplyr)
library(flextable)
library(stringr)
library(tibble)

# Funzione per eseguire comandi git
git_cmd <- function(args) {
  system2("git", args, stdout = TRUE, stderr = TRUE)
}
```

## Dettagli Rilascio

* **Versione Precedente:** `r params$tag_start`
* **Versione Attuale:** `r params$tag_end`
* **Data Generazione:** `r format(Sys.time(), "%d/%m/%Y %H:%M")`

## 1. Issue Risolti

Elenco degli Issue citati nei commit tra le due versioni.

```{r get_issues}
# 1. Recupera i messaggi di log tra i due tag
logs <- git_cmd(str_glue(
  "log {params$tag_start}..{params$tag_end} --pretty=format:%s"
))

# Estrae i pattern tipo #12, #45
issues_found <- logs |> 
  str_extract_all("#\\d+") |> unlist() |> unique() |> sort()

if (length(issues_found) > 0) {
  # Crea una tabella pulita
  tibble(Issue_ID = issues_found) |> 
    arrange(Issue_ID) |> 
    flextable() |> 
    set_header_labels(Issue_ID = "Issue Completati") |> 
    autofit() |> 
    theme_vanilla()
} else {
  cat(
    "Nessun riferimento a issue nei commit nell'intervallo considerato."
  )
}
```

## 2. Diff del Codice (Netto)

Le modifiche riportate qui sotto rappresentano la differenza netta tra l'inizio e la fine (ignorando quindi i commit intermedi).

```{r get_diff}
# Ottieni il diff grezzo
# -U0 riduce il contesto per risparmiare spazio nel Word
raw_diff <- git_cmd(str_glue(
  "diff -U1 {params$tag_start} {params$tag_end}"
))

# Parsing del diff per la visualizzazione a due colonne
process_diff_to_table <- function(raw_lines) {

  diff_data <- tibble(
    Old = character(),
    New = character(),
    File = character()
  )
  current_file <- "Unknown"

  left_col <- c()
  right_col <- c()

  flush_buffers <- function(l, r, f, existing_df) {
    if (length(l) == 0 && length(r) == 0) return(existing_df)
    
    # Pareggia la lunghezza riempiendo con vuoti
    max_len <- max(length(l), length(r))
    l <- c(l, rep("", max_len - length(l)))
    r <- c(r, rep("", max_len - length(r)))

    existing_df |> 
      bind_rows(tibble(Old = l, New = r, File = f))
  }

  for (line in raw_lines) {
    # Rileva cambio file
    if (str_detect(line, "^diff --git")) {
      # Salva il blocco precedente se esiste
      diff_data <- flush_buffers(
        left_col, right_col, current_file, diff_data
      )
      left_col <- c()
      right_col <- c()

      # Estrai nome file (semplificato)
      current_file <- str_extract(line, " b/.*$") |>
        str_replace(" b/", "")
      
      diff_data <- diff_data |> 
        bind_rows(
          tibble(
            Old = "**FILE CHANGE**",
            New = paste("File:", current_file),
            File = current_file)
          )
      next
    }

    # Ignora metadati git
    if (
      line |> 
        str_detect("^(index|new file|deleted file|---|\\+\\+\\+)")
    ) {
      next
    }

    # Gestione righe codice
    if (str_starts(line, "-")) {
      left_col <- c(left_col, str_remove(line, "^-"))
    } else if (str_starts(line, "\\+")) {
      right_col <- c(right_col, str_remove(line, "^\\+"))
    } else if (str_starts(line, "@@")) {
      # Separatore di chunk
      diff_data <- flush_buffers(
        left_col, right_col, current_file, diff_data
      )
      left_col <- c()
      right_col <- c()
      
      diff_data <- diff_data |> 
        bind_rows(tibble(Old = "...", New = "...", File = current_file))
    } else {
      # Context lines (spazio iniziale)
      clean_line <- str_remove(line, "^ ")
      left_col <- c(left_col, clean_line)
      right_col <- c(right_col, clean_line)
    }
  }
  
  flush_buffers(left_col, right_col, current_file, diff_data)
}

df_diff <- process_diff_to_table(raw_diff)

if (nrow(df_diff) > 0) {
  df_diff |>
    select(Old, New) |> 
    flextable() |> 
    set_header_labels(
      Old = "Versione Precedente",
      New = "Versione Attuale") |> 
    theme_box() |> 
    fontsize(size = 8) |> 
    font(fontname = "Courier New") |>  # Monospace per il codice
    autofit()
} else {
  cat("Nessuna modifica al codice rilevata.")
}
```
